【裁判字號】    95,財管,74
【裁判日期】    950822
【裁判案由】    選任遺產管理人
【裁判全文】
臺灣高雄地方法院民事裁定              95年度財管字第66號
抗  告  人  楊焜義律師
相  對  人  王南海
相  對  人  板信商業銀行股份有限公司
法定代理人  乙○○
非訟代理人  甲○○
上相對人聲請選任被繼承人吳光良之遺產管理人事件，抗告人對
於本院於民國95年6 月20日民事裁定，提起抗告，本院裁定如下
：
  主  文
本院於民國95年6 月20日以95年度財管字第66號、95年度財管字
第74號民事裁定關於「選任楊焜義律師為被繼承人吳光良之遺產
管理人」部分應予撤銷。
選任吳剛魁律師為被繼承人吳光良（男、民國○○年○○月○○日生，
身分證統一編號：Ｚ 000000000 號，生前最後住所：高雄縣湖內
鄉○○村○○路○ 段318 號、94年2 月8 日死亡）之遺產管理人
。
  理  由
一、抗告意旨以：本院選任抗告人為被繼承人吳光良之遺產管理
    人，惟抗告人因侵占案件，經台灣高等法院高雄分院判處有
    期徒刑10月確定，即將入監服刑，有不能執行遺產管理人之
    職務之重大事由，原裁定選任抗告人為被繼承人吳光良之遺
    產管理人，顯有不當，爰依法提起抗告，聲請另行選任適當
    之遺產管理人等語。
二、按原法院或審判長認抗告為有理由者，應撤銷或變更原裁定
    ；民事訴訟法第490 條第1 項定有明文。經查：
  (一)相對人聲請本院選任被繼承人吳光良之遺產管理人事件，前
    經本院選任抗告人為遺產管理人在案，惟抗告人因侵占案件
    ，業經台灣高等法院高雄分院於95年6 月15日以94年度上易
    字第301 號判處有期徒刑10月確定，此有本院依職權調閱上
    開台灣高等法院高雄分院94年度上易字第301 號刑事判決書
    1 份附卷可憑，核與抗告人之主張相符，足認抗告人即將入
    監服刑，當然有不能執行遺產管理人職務之重大事由，抗告
    人顯有不適任之情事，本院認抗告為有理由，應由本院撤銷
    原裁定關於「選任楊焜義律師為被繼承人吳光良之遺產管理
    人」部分。
  (二)相對人板信商業銀行股份有限公司前已向本院陳明選任吳剛
    魁律師為被繼承人吳光良之遺產管理人，經本院以電話查詢
    結果，吳剛魁律師表明有意願擔任本件遺產管理人，此有本
    院電話紀錄1 份附卷可參，本院鑑於具備律師身分之人，具
    有法律規定之相關專業知識，行止亦受律師法之規範，倘無
    其他不適任原因，當為適任遺產管理人之人選，而吳剛魁律
    師之學識及專業經驗，當應能勝任遺產管理人職務，誠為妥
    適人選，從而變更原裁定，另行選任吳剛魁律師擔任本件被
    繼承人吳光良之遺產管理人，負責處理有關被繼承人吳光良
    之遺產遺債事宜。
三、依非訟事件法第46條、民事訴訟法第490 條第1 項，裁定如
    主文。
中    華    民    國    95    年    8     月    22    日
                       家事第2 庭法  官  張桂美
以上證明與原本無異。
如不服本裁定，得於收受裁定後10日內向本院提出抗告。
中    華    民    國    95    年    8     月    23    日
                                 書記官  王美玲


司法院資訊處製作；財團法人民間司法改革基金會備份。
